



Иван Герасимов Fullstack Разработчик (JavaScript)

gerasimov.dev linkedin.com/in/ivan-gerasimov github.com/ivan-gerasimov-1 Email ivan@gerasimov.dev Телеграм @IvanGerasimow

Обо мне

Senior Fullstack разработчик с 9 годами опыта. Специализируюсь на разработке с использованием TypeScript, React и Node.js, а также на проектировании архитектуры веб-приложений, включая local-first с большим количеством логики на клиенте. Имею опыт управления командой, выстраивания процессов и кросс-командного взаимодействия в крупном продукте.

Языки

- Русский
- Английский

Опыт работы

Fundraise Up, США

Январь 2021 - Февраль 2024

Fullstack-разработчик

Тимлид, Техлид

Работал в команде чекаута — основного продукта, который ежедневно используют миллионы людей (3М DAU на конец 2022 года). За 1.5 года вырос из разработчика до руководителя команды из 5 человек. Проектировал архитектуру фронтенд-приложений, продумывал планы реализации новой функциональности, писал техническую документацию и руководил командой.

Основные достижения

- Руководил внедрением интернационализации в весь стэк компании: спроектировал фронтенд/бэкенд архитектуру, координировал 4 команды разработки, выстроил процесс непрерывной доставки новых переводов на продакшен. Компания начала расширение на рынки вне США и Канады
- Спроектировал local-first архитектуру и перевёл продукт с Vue на React. После успешного MVP стал тимлидом команды, которая завершила разработку и внедрение, став основной командой разработки продукта. Благодаря чистой архитектуре бизнес-логика была полностью отделена от UI, что повысило стабильность и ускорило релизы
- Запустил новый продукт на основе выделенной бизнес-логики чекаута с минимальным количеством изменений. Это позволило клиентам выбирать разные версии чекаута без увеличения сложности и времени разработки

#react #testing-library #vue #vuex #storybook #webpack #node.js #koa #nestjs
#mongodb #clickhouse #sentry #stripe #domain-driven-design #clean-architecture

Connio, Канада

Frontend-разработчик

Июнь 2018 — Январь 2021

Присоединился к компании как UI-разработчик на отдельный проект, но со временем взял на себя разработку всего фронтенда, включая Node.js. Работал как под руководством ведущего UI-разработчика, так и руководил командой из трёх человек. В последний год напрямую работал с основателем и СТО компании, участвуя в обсуждениях вопросов, относящихся к пользовательскому интерфейсу и продукту в целом.

Основные достижения

- Оптимизировал основное приложение компании, снизив потребление памяти с нескольких гигабайт до сотен мегабайт
- Спроектировал и запустил дополнительные проекты компании, заточенные под индивидуальные бизнес-задачи отдельных клиентов

Навыки

JavaScript TypeScript React TanStack/Query Zustand Redux Vue Vuex Node.js Express Fastify Hono Vite Webpack Vitest Jest Mocha Chai Sinon Docker git GitHub GitHub Actions GitLab GitLab CI Cloudflare Linux Hetzner MongoDB Clean Architecture Domain Driven Design Local-First Frontend Backend Fullstack CI/CD

Образование

- Самарский Государственный Аэрокосмический Университет, Прикладная математика и информатика 2009—2013
- Самарский Государственный Аэрокосмический Лицей 2007—2009

• Разработал расширение для VS Code, интегрирующее основную функциональность главного приложения, что значительно упростило работу клиентам

#react #react-router #redux #redux-thunk #react-hook-form #node.js #angularjs
#vue #express.js #koa #vscode-extension #node-red #docker #pm2 #gocd

ARM, Великобритания

Frontend-разработчик

Май 2017 - Июнь 2018

Вместе с командой разработчиков и менеджеров из ARM создавал пользовательский интерфейс новой платформы для управления корпоративными eSIM — Kigen, выступая в роли ведущего разработчика.

Основные достижения

- Спроектировал основу приложения и создал MVP для презентаций, благодаря которому проект получил финансирование и продолжил развитие
- Координировал работу трёх UI-разработчиков
- За год работы выпустили несколько релизов, доведя UI до состояния, удовлетворяющего требованиям внутренних клиентов ARM

#react #react-router #redux-saga #styled-components #node.js #koa #web-sockets

E&F Research, Канада

Frontend-разработчик

Апрель 2016 — Май 2017

Занимался разработкой пользовательских интерфейсов для различных проектов. Основной стек — AngularJS, React Native и Cordova. Создавал интерфейсы, адаптированные под разные платформы и бизнес-задачи клиентов.

Ключевые проекты

- Мобильное приложение на React Native для реагирования компании на инциденты
- Дашборд для канадской лиги крикета, помогающий с организацией команд и матчей
- Дашборд для нефтетрейдинговой компании
- Приложение на Cordova для выездного персонала (фото объектов, геопозиция, трекинг времени)

#angularjs #react #react-native #redux #qulp #webpack #node.js #cordova #gocd

Postcard & Tag, Сингапур

Frontend-разработчик

Август 2015 — Январь 2016

Начал карьеру как UI-разработчик, занимаясь HTML/CSS-вёрсткой. Постепенно перешёл к рефакторингу старого JavaScript-кода, а затем к разработке новой функциональности на AngularJS и частично на React.

Основные достижения

- Улучшил качество вёрстки проекта, сделав её более структурированной
- Встроил в проект сервис аналитики Mixpanel
- Спроектировал и разработал модуль бронирования гостиниц
- Оптимизировал сборку приложения на Gulp.js, сократив время с полутора минут до десятка секунд

#angularjs #gulp #react #webpack #html #css #pug #less

Дополнительная активность

SPB Frontend, Россия

Организатор

2019 - 2022

Организовал более 5 митапов для фронтенд-разработчиков в составе команды SPB Frontend. Каждый митап собирал от 100 до 200 участников.